【裁判字號】    98,抗,1286
【裁判日期】    981228
【裁判案由】    聲請定其應執行刑
【裁判全文】
臺灣高等法院刑事裁定                  98年度抗字第1286號
抗  告  人
即 受刑 人  甲○○
上列抗告人因聲請定其應執行刑案件，不服臺灣板橋地方法院98
年度聲字第5366號，中華民國98年11月6 日裁定，提起抗告，本
院裁定如下：
    主  文
抗告駁回。
    理  由
一、抗告意旨略以：按照新法（刑法）一罪一罰之規定實施以來
    ，關於數次販賣毒品、強盜等罪，於同一案件定執行刑後刑
    期均會大幅減低（例如6個有期徒刑5年6 月，合計33年，定
    執行刑約為6年6月左右），而抗告人所犯之數次竊盜罪因分
    別由各案件審理並定執行刑，減少刑期之幅度與前揭相比卻
    有如天壤之別，況販賣毒品、強盜與竊盜之罪質輕重明顯有
    別，本件定執行刑裁定顯然不符合刑法之公平原則與比例原
    則，爰請法院重新審酌，更為適法之裁量云云。
二、原裁定意旨略以：本件受刑人甲○○因犯竊盜等案件，經本
    院及原審先後判處如附表所示之刑，均經分別確定在案。檢
    察官聲請定其應執行之刑，核屬正當，並依刑事訴訟法第47
    7條第1項，刑法第53條、第51條第5 款規定，裁定受刑人甲
    ○○應執行有期徒刑10年2月等語。
三、按法律上屬於自由裁量事項，尚非概無法律性之拘束，在法
    律上有其外部界限及內部界限。前者法律之具體規定，使法
    院得以具體選擇為適當裁判，此為自由裁量之外部界限。後
    者法院為自由裁量時，應考量法律之目的，法律秩序之理念
    所在，此為自由裁量之內部界限。法院為裁判時，二者均不
    得有所踰越。查本件抗告人即受刑人甲○○先後犯有如附表
    所示之竊盜等罪，經附表所示之法院分別判處徒刑並均確定
    在案。臺灣板橋地方法院檢察署檢察官因而向原審法院聲請
    定其應執行之刑，經原審法院審核認聲請為正當，並衡酌抗
    告人所犯各罪性質，依上揭法條規定，定其應執行刑有期徒
    刑10年2月，係在各刑中之最長期9月以上，各刑合併之刑期
    15年10月以下，即合於法律一定之外部性界限，復未逾自由
    裁量之內部性界線（編號1至編號6部分曾經原審以98年度聲
    字第2516號裁定應執行有期徒刑4年4月；編號7至編號8部分
    曾經原審以98年度易字第1031號判決應執行有期徒刑1 年；
    編號9至編號11部分曾經本院以98年度上易字第683號判決應
    執行有期徒刑5年，分別獲有減少有期徒刑4年10月、2月、6
    月之利益），於法並無不合。抗告意旨以本件定執行刑不符
    合刑法之公平原則、比例原則云云提起抗告，指摘原審裁定
    不當，為無理由，應予駁回。
據上論結，應依刑事訴訟法第412條，裁定如主文。
中    華    民    國    98    年    12    月    28    日
                  刑事第三庭審判長法  官   陳博志
                                  法  官   陳德民
                                  法  官   劉興浪
以上正本證明與原本無異。
不得再抗告。
                                  書記官   顧正榕
中    華    民    國    98    年    12    月    28    日


司法院資訊處製作；財團法人民間司法改革基金會備份。
